臺灣高等法院民事裁定　　　　　　　　　 96年度抗字第670號
抗　告　人　乙○○
送達代收人　丙○○
抗告人因與相對人甲○○間假扣押事件，對於中華民國96年2月
11日臺灣桃園地方法院96年度裁全字第1873號所為裁定提起抗告
，本院裁定如下：
    主  文
抗告駁回。
抗告訴訟費用由抗告人負擔。
    理  由
一、按債權人就金錢請求或得易為金錢請求之請求，欲保全強制
    執行者，得聲請假扣押。假扣押非有日後不能強制執行或甚
    難執行之虞者，不得為之。請求及假扣押之原因應釋明之。
    前項釋明如有不足，而債權人陳明願供擔保或法院認為適當
    者，法院得定相當之擔保，命供擔保後為假扣押，民事訴訟
    法第522條第1項、第523條第1項及第526條第1項、第2項所
    明定。
二、相對人主張抗告人於民國（下同）96年2月11日18時30分，
    駕駛車號0037-FN號自小客車在桃園縣桃園市○○街96號，
    與相對人之子林展宏發生車禍，林展宏送醫不治死亡，然抗
    告人至今遲不理賠，恐抗告人隱匿財產日後有不能強制執行
    或甚難執行之虞，願以現金或以犯罪被害人保護協會所出具
    之保證書、或等值之公營行庫發行可轉讓定期存單預供擔保
    以代釋明，依民事訴訟法第522條規定，聲請就抗告人之財
    產於新台幣（下同）300萬元之範圍內准予假扣押等語，並
    提出桃園縣政府警察局道路交通事故當事人登記聯單、臺灣
    桃園地方法院檢察署96年2月12日相驗屍體證明書等影本附
    卷為憑見（原法院卷第9、10頁），堪認已就假扣押之請求
    及其原因事實有所釋明，況其亦陳明願供擔保以補釋明之不
    足，是其聲請假扣押於法尚無不合，原裁定予以准許，並無
    違誤。抗告意旨略謂：本件車禍乃被害人即相對人之子林展
    宏無照駕駛且逆向行駛撞擊伊駕駛之自小客車，伊始為被害
    人，相對人就其於實體上有何權利、主張300萬元債權為何
    、其已請領強制保險理賠金150萬元應予扣除等情，乃本案
    應解決之問題，非本件保全程序所得加以審究，難認有理由
    。
三、至於抗告意旨另謂：伊並無隱匿或故意脫產而有日後不能強
    制執行或甚難執行之虞，相對人就本件有何假扣押之必要，
    未盡釋明之責云云，惟查抗告人於抗告理由狀內自承其不動
    產及存款已被扣押（見本院卷第6頁）， 而相對人為恐日後
    不能強制執行或甚難執行，並表明願供擔保以代釋明之不足
    ，則依前所述，法院命相對人供擔保後得為假扣押，自無不
    合。
四、抗告意旨又稱：原法院命供擔保金30萬元過低云云，惟按法
    院就債務人因假扣押所受損害，命債權人預供擔保，其金額
    多寡應如何認為相當，原屬法院職權裁量之範圍，非當事人
    所可任意指摘（參見最高法院20年抗字第296號判例要旨）
    。又依犯罪被害人保護法第28條規定：「被害人或本法第6
    條之人非依刑事附帶民事訴訟程序向加害人起訴請求本法第
    9條第1項各款之損害賠償時，暫免繳納訴訟費用。前項當事
    人無資力支出假扣押擔保金者，得由犯罪被害人保護機構出
    具之保證書代之。但顯無勝訴之望者，不在此限。」，相對
    人係被害人林展宏之母，依前開規定提起損害賠償之訴時，
    得暫免繳納裁判費，如無資力支出假扣押擔保金，得由犯罪
    被害人保護機構出具保證書，從而原法院就相對人本件假扣
    押聲請，裁定命供擔保金30萬元或銀行可轉讓無記名可轉讓
    定期存單為抗告人供擔保後，得對抗告人之財產在300萬元
    之範圍內予以假扣押，尚難認有何不當之處。
五、綜上所述，本件抗告難認有理由，應予駁回。
據上論結，本件抗告為無理由，爰裁定如主文。
中　　華　　民　　國　　96　　年　　5 　　月　　28　　日
                    民事第十四庭
                        審判長法　官  許正順
　　　　　  　　　　　　      法　官　黃麟倫
　　　　　　  　　　　　      法　官　張  蘭
正本係照原本作成。
本裁定除以適用法規顯有錯誤為理由，並經本院許可外，不得再
抗告。如提起再抗告，應於收受後10日內委任律師為訴訟代理人
向本院提出再抗告狀。並繳納再抗告費新台幣１千元。
中　　華　　民　　國　　96　　年　　5 　　月　　29　　日
　　　　　　　　　　　　　　　書記官  應瑞霞
